臺灣臺中地方法院刑事判決　　　　　　 96年度易字第3370號
公　訴　人　臺灣臺中地方法院檢察署檢察官
被　　　告　甲○○
　　　　　　丁○○
上列被告等因詐欺案件，經檢察官提起公訴（九十六年度偵字第
一二九七號）及移送併案審理（九十六年度偵字第一六一七三號
，被告二人於本院準備程序就被訴事實為有罪之陳述，經本院合
議庭裁定改行簡式審判程序，判決如下：
    主    文
甲○○幫助意圖為自己不法之所有，以詐術使人將本人之物交付
，處有期徒刑捌月，減為有期徒刑肆月，如易科罰金，以新臺幣
壹仟元折算壹日。
丁○○幫助意圖為自己不法之所有，以詐術使人將本人之物交付
，處有期徒刑月，減為有期徒刑壹月又拾伍日，如易科罰金，
以新臺幣壹仟元折算壹日。
    犯罪事實
一、甲○○、丁○○依一般社會之通見，均可預見一般人支付代
    價取得他人金融機構帳戶使用常與財產犯罪密切相關，且取
    得他人存摺及帳戶資料之目的在於取得贓款及掩飾犯行不易
    遭人追查，苟出售金融帳戶予他人使用，將被犯罪集團用於
    向被害人詐欺取財之匯款之帳戶，又其對於提供帳戶雖無引
    發他人萌生犯罪之確信，但仍不顧他人所可能遭害之危險，
    因需錢孔急，遂各自基於幫助犯罪集團遂行詐欺取財之財產
    上犯罪，縱有人持以犯罪亦不違反其本意之不確定故意，甲○○於民國九十五年八月二十四日十三、十四時，在臺中縣
    烏日鄉○○路○段菁仔巷一二六號住處，將前先前向中華郵
    政股份有限公司臺中烏日郵局（下稱烏日郵局）所申請設立
    之帳號0000000000000號帳戶存摺一本、提款
    卡一張及密碼一份，交予真實姓名年籍不詳、綽號「阿義」
    之成年男子，作為甲○○向「阿義」之人借款新臺幣（下同
    ）三萬元（甲○○實際借得款項為二萬元）之擔保；另丁○○則於九十五年八月底某日十四時，在臺中縣國道一號高速
    公路豐原交流道附近某地點，以八千元代價，將其先前向中
    華郵政股份有限公司豐原南陽郵局（下稱豐原南陽郵局）所
    申請開立之帳號0000000000000號帳戶存摺一
    本、提款卡一張、密碼一份，出售提供予真實姓名年籍不詳
    、綽號「大哥」之成年男子。該「阿義」及「大哥」之成年
    男子取得甲○○、丁○○前開帳戶之存摺、金融卡、密碼後
    ，果與其餘不詳姓名年籍之成年詐騙集團成員，共同基於意
    圖為自己不法之所有之詐欺取財犯意，於九十五年八月二十
    九日某時，由姓名年籍不詳之成年詐騙集團成員撥打電話予
    黃蔚龍，向黃蔚龍詐稱其中香港賽馬公司之獎金一百零八萬
    元，但需先匯款十六萬元始能領獎等語，致黃蔚龍陷於錯誤
    ，依指示於同日匯款一萬八千元至乙○○（另經本院審理中
    ）所設立之華南商業銀行沙鹿分行（下稱華南沙鹿分行）帳
    號0000000000000號帳戶內，復接續於同年月
    三十日某時撥打電話予黃蔚龍，詐稱：需匯款港幣十六萬元
    始可領獎，且其可幫黃蔚龍支付一半金額等語，且於同年月
    三十一日復打電話予黃蔚龍，佯稱：黃蔚龍抽中賽馬彩金二
    千四百萬元，需匯款十六萬元作為手續費始可領獎等語，致
    黃蔚龍陷於錯誤，於九十五年九月五日匯款七萬元至丁○○
    前開豐原南陽郵局帳戶內，同年月二十五日匯款五萬元至尚
    忠倫（另經檢察官偵查中）所申請開立之八德麻園郵局帳護
    00000000000000號帳戶，同年十月二日匯款
    十六萬元至甲○○前開烏日郵局帳戶，同年十二月七日再匯
    款三萬元至蔡慧君（另經檢察官偵查中）所申請開立之朴子
    郵局帳號00000000000000號帳戶，後旋即遭
    詐騙集團成員提領一空。該詐騙集團成員又於九十五年九月
    間某日撥打電話予丙○○，向丙○○詐稱其於九十五年九月
    十日上網參加之問卷抽獎活動抽中二獎，但需匯款四十萬元
    加入會員方可領取獎金等語，致丙○○陷於錯誤，於九十五
    年十一月一日十三時三十三分、十六時四十二分，分別匯款
    三十八萬元、三十九萬元至甲○○前開烏日郵局帳戶，後該
    詐騙集團成員復接續撥打電話予丙○○，詐稱：需再匯款成
    為會員，方可領得二千九百五十萬元之彩金等語，致丙○○
    陷於錯誤，於九十五年十一月三日匯款九萬元，至吳振鵬（
    另經檢察官偵查中）板橋三民路郵局帳號00000000
    000000號帳戶，及於同日匯款四十一萬元至林崧源（
    另經檢察官偵查中）新莊新泰路郵局帳號00000000
    000000號帳戶，後旋即遭詐騙集團成員提領一空。
二、案經臺中縣警察局清水分局報請臺灣臺中地方法院檢察署檢
    察官偵查起訴，及臺北市政府警察局中正第二分局報請臺灣
    臺北地方法院檢察署呈請臺灣高等法院檢察署檢察長核轉臺
    灣臺中地方法院檢察署檢察官偵查後移送併案審理。
    理    由
一、訊據被告甲○○、丁○○對於前揭犯罪事實均坦承不諱，並
    據證人黃蔚龍、丙○○分別於警詢時證述明確，復有烏日郵
    局被告甲○○帳號0000000000000號帳戶開戶
    資料及交易明細表、豐原南陽郵局被告丁○○帳號0000
    000000000號帳戶開戶資料及交易明細表各一份、
    在卷足憑，堪認被告甲○○、丁○○二人上開烏日郵局、豐
    原南陽郵局之存款帳戶分別確係為詐騙集團使用無訛。被告
    甲○○、丁○○二人自白均核與事實相符，事證明確，其等
    犯行堪以認定。
二、核被告甲○○、丁○○二人所為，均係犯刑法第三十條第一
    項、第三百三十九條第一項之幫助詐欺取財罪。被告二人幫
    助他人犯罪，係幫助犯，均應依刑法第三十條第二項之規定
    ，減輕其刑。又被告甲○○之烏日郵局帳戶遭詐騙集團利用
    以詐騙被害人丙○○以匯款共七十七萬元部分，雖未據公訴
    人起訴，為此部分事實與公訴人前開已起訴之犯罪事實，有
    實質上一罪之關係，應為起訴效力所及，本院自應併予審判
    ，附此敘明。爰審酌被告甲○○、丁○○二人各自提供帳戶
    予不法份子使用，非惟幫助詐欺取財者遂行其目的，同時使
    渠等得以隱匿其真實身分，減少遭查獲之風險，愈使其肆無
    忌憚，加深犯罪之猖獗，惟念及被告甲○○、丁○○二人並
    未實際參與本件詐欺取財之犯行，對於破壞社會治安之責難
    性，尚不若實際實施犯罪行為之正犯為重，被告甲○○、丁○○與上開不詳年籍姓名之人之關連性親疏，於此類型犯罪
    之角色輕重，被告甲○○遭詐騙集團利用該帳戶實際詐欺所
    得之財物為九十三萬元、被告丁○○實際遭詐騙集團利用該
    帳戶詐欺所得之財物為七萬元，及其等犯後於本院審理時方
    坦承犯行，被告丁○○嗣後已與被害人黃蔚龍以五萬元達成
    和解、被告甲○○迄今仍未與被害人達成和解等一切情狀，
    分別量處如主文所示之刑，及就被告丁○○部分諭知易科罰
    金之折算標準。又被告甲○○、丁○○二人係於九十六年四
    月二十四日前分別為本案犯行，且均無中華民國九十六年罪
    犯減刑條例所規定不得減刑之情形，爰均依中華民國九十六
    年罪犯減刑條例第二條第一項第三款之規定減刑，並依同條
    例第九條之規定諭知易科罰金之折算標準。
據上論斷，應依刑事訴訟法第二百七十三條之一第一項、第二百
九十九條第一項前段，刑法第三十條第一項、第二項、第三百三
十九條第一項、刑法第四十一條第一項前段，中華民國九十六年
罪犯減刑條例第二條第一項第三款、第七條、第九條，刑法施行
法第一條之一，判決如主文。
中　　華　　民　　國　　96　　年　　 8　　月　　31　　日
                  刑事第六庭    法  官  戴博誠
上正本證明與原本無異。
如不服本判決，應於送達後十日內向本院提出上訴狀（須附繕本
），上訴於臺灣高等法院臺中分院。
                                書記官  林政佑
中　　華　　民　　國　　96　　年　　 8　　月　　31　　日
【附錄論罪科刑法條】
刑法第三百三十九條第一項：
意圖為自己或第三人不法之所有，以詐術使人將本人或第三人之
物交付者，處五年以下有期徒刑、拘役或科或併科一千元以下罰
金。
